# 关于尚在调试中的无形资产计账处理

提问人：ljh666 时间：2023-05-12 20:28:37
老师们大家好，个人在准则查询，对于尚未达到的可使用状态的无形资产，应如何处理，每个人的看法都不相同。
情况：A公司正在外购一款软件，目前软件进度过半，合同中也有表明该进度应支付 30 万元，对于该进度， 1 、有人说应计入在建工程，实务中大多数人这么操作， 反驳的理由：准则却未有规定，在建工程应该转的是固定资产，是设备、工程类项目
2 、有人说应计入非流动资产。 反驳的理由：非流动资产应该是已付长期资产设备款项，且该设备、工程、软件尚未开始建设
3 、也有人说应计入无形资产。 反驳的理由：软件达到可使用状态时，才可以计入无形资产。

回答人：chenyiwei
个人倾向于观点 2 ，即尚未达到预定可使用状态的无形资产暂时在“其他非流动资产”核算及列报。也可以接受观点3 ，但应在附注中说明其尚未达到预定可使用状态，尚未开始摊销。